# 关于优先级LP投资收益的会计处理

提问人：匆匆太匆匆 时间：2016-04-05 14:41:39
某有限合伙企业，某资管计划作为优先级LP出资，协议约定只享受固定收益率，收益不足时由劣后资金补足，劣后资金再不足的话，由第三方某集团给予差额补足。
1.该资管计划的出资主体在报表中是否将该资管计划作为可供出售金融资产，收到的收益分配作为投资收益处理？并到出资主体里合并计算缴纳企业所得税？ 2.对于有限合伙企业来说，该优先级LP是否作为负债处理？其取得的收益分配作为有限合伙企业的财务费用处理？有限合伙公司在此基础上进行利润结转及对其他LP/GP的利润分配（按照章程），由于有限合伙企业先分后税，所以是否可以取得该部分财务费用的合法发票，在有限合伙企业层面并无太大的税务问题，对吗？ 3.若是劣后资金不足，由第三方进行差额收益补足，对第三方而言，应为一种额外承担的负担或损益，计入营业外支出？（这块没想好），在税务处理上，是否可以参照营业外支出是否可以企业所得税前扣除的条目进行相应豁免？
问题有点多，烦请指教！

回答人：chenyiwei
1 、该优先级LP在其自身报表中，可以将其持有的合伙企业优先级LP份额作为可供出售金融资产核算，实际收到收益时确认为投资收益。 2 、该合伙企业对L优先级P的出资应列报为负债，支付给优先级LP的回报确认为利息支出计入损益。 3 、第三方按提供担保（财务担保合同）进行会计处理。

提问人：匆匆太匆匆 时间：2016-04-06 08:22:33
关于第三个问题，再请教下陈版，如果第三方是该有限合伙企业的实际控制人，可以将有限合伙企业纳入合并范围的情况下，若实际发生了差额收益补足事项，是否在第三方单体报表中确认为营业外支出，在合并报表层面上确认为财务费用？

回答人：chenyiwei
单体报表中应增加对该合伙企业的投资成本，并考虑减值问题。合并报表层面应按照约定的优先级收益率逐期确认利息支出，而不是到发生补足义务时才确认财务费用。